【裁判字號】    92,訴,411
【裁判日期】    920630
【裁判案由】    毒品危害防制條例
【裁判全文】
臺灣高雄地方法院刑事判決                          九十二年度訴字第四一一號
    公  訴  人  臺灣高雄地方法院檢察署檢察官
    被      告  甲○○
右列被告因毒品危害防制條例案件，經檢察官提起公訴（九十二年度毒偵字第一九○
號）及移
左：
    主  文
甲○○連續施用第一級毒品，處有期徒刑柒月。
    事  實
一、甲○○曾於民國八十八年間因施用毒品案件，經本院於八十八年九月十日以八十
    八年毒聲字第六六三四號裁定送勒戒處所觀察、勒戒後，認有繼續施用毒品之傾
    向，經本院於八十八年九月三十日以八十八年度毒聲字第七一四三號裁定送戒治
    處所強制戒治一年，戒治期滿經台灣高雄地方法院檢察署檢察官於九十年七月二
    十四日以九十年度戒毒偵字第八三二號為不起訴處分確定（一犯），復於九十年
    十二月間，又因施用第一、二級毒品案件，再經本院於九十年十二月六日以九十
    年毒聲字第七三三四號裁定送戒治處所強制戒治一年，檢察官並就當次犯行提起
    公訴，經臺灣高等法院高雄分院分別判處有期徒刑十月、六月，並定應執行刑一
    年二月確定（二犯）。詎其於二犯施用毒品犯行經前揭判決科處徒刑確定後，猶
    仍不知戒絕毒品，明知海洛因業經公告列為毒品危害防制條例第二條第二項第一
    款所定之第一級毒品，不得非法持有、施用，竟又基於施用第一級毒品海洛因之
    概括犯意，自九十一年十二月九日起至九十二年四月二日止，連續在高雄縣大寮
    鄉○○街十二巷一號住處等地，以吸食摻有海洛因粉未之香煙之方式，施用第一
    級毒品海洛因多次。嗣分別九十一年十二月九日及九十一年十二月十日在臺灣高
    雄地方法院檢察署觀護人室採尿送驗後均呈嗎啡陽性反應；再於九十一年十一月
    十七日下午二時二十三分許，在高雄縣大寮鄉○○村○○街十二巷一號、於九十
    二年四月二日上午十時十分許，在高雄市前鎮區○○○路二八六號為警查獲。
二、案經高雄縣政府警察局仁武分局暨高雄市政府警察局前鎮分局分別移送臺灣高雄
    地方法院檢察署檢察官偵查起訴及移送併案審理。
    理  由
一、右揭犯罪事實，業據被告甲○○於本院審理時坦承不諱，被告於九十一年十二月
    九日、九十一年十二月十日經觀護人採取尿液及於九十一年十一月十七日、九十
    二年四月二日經警察採取尿液檢驗結果，均呈嗎啡陽性反應，分別有台灣檢驗科
    技股份有限公司九十一年十二月二十三日編號ＫＨ二○○二Ｃ0000000號
    、編號ＫＨ二○○二Ｃ0000000號、高雄縣政府衛生局九十一年十二月三
    十一日九一煙檢字第二一七○號、高雄市立凱旋醫院九十二年四月十七日高市凱
    醫檢字第○一○○○號煙毒尿液檢驗成績書各一紙在卷足稽，被告上開自白與事
    實相符，自可採為認定事實之依據，被告施用第一級毒品犯行，洵堪認定。再查
    ，被告前於八十八年間因施用毒品案件，經本院於八十八年九月十日以八十八年
    毒聲字第六六三四號裁定送勒戒處所觀察、勒戒後，認有繼續施用毒品之傾向，
    經本院於八十八年九月三十日以八十八年度毒聲字第七一四三號裁定送戒治處所
    強制戒治一年，戒治期滿經台灣高雄地方法院檢察署檢察官於九十年七月二十四
    日以九十年度戒毒偵字第八三二號為不起訴處分確定（一犯），復於九十年十二
    月間，又因施用第一、二級毒品案件，再經本院於九十年十二月六日以九十年毒
    聲字第七三三四號裁定送戒治處所強制戒治一年，檢察官並就當次犯行提起公訴
    ，經臺灣高等法院高雄分院分別判處有期徒刑十月、六月，並定應執行刑一年二
    月確定（二犯）等事實，有該不起訴處分書及本院被告院內索引卡紀錄表、臺灣
    高等法院被告全國前案紀錄表、臺灣高雄地方法院檢察署刑案資料查註紀錄表各
    一份在卷可稽，被告於觀察勒戒後，認有繼續施用傾向，經本院裁定送強制戒治
    期滿後，由檢察官為不起訴處分後，五年內三犯施用第一級毒品犯行，事證明確
    ，應依法予以論罪科刑。
二、查海洛因、安非他命分別係毒品危害防制條例第二條第二項第一款、第二款所稱
    之第一、二級毒品，均不得持有、施用。次按犯毒品危害防制條例第十條施用第
    一、二級毒品罪者，依同條例第二十條第一項、第二項後段、第二十三條第一項
    、第二項前段規定，檢察官應先將被告送勒戒處所觀察、勒戒，經觀察、勒戒後
    ，認有繼續施用毒品傾向者，應由檢察官聲請法院裁定令入戒治處所施以強制戒
    治，強制戒治期滿或交付保護管束期滿，始得由檢察官為不起訴處分。而依上開
    規定為不起訴處分後，五年內再犯同條例第十條施用第一、二級毒品罪或三犯者
  ，除由檢察官聲請法院裁定先令入戒治處所施以強制戒治外，刑責部分仍應依通
    常刑事訴訟程序追訴處罰，此觀同條例第二十三條第二項規定自明。本件被告前
    既已因施用毒品案件，經本院送勒戒處所觀察、勒戒後，認有繼續施用毒品傾向
    ，再裁定令入戒治處所施以強制戒治，於強制戒治期滿後，經檢察官不起訴處分
    確定在案，其於不起訴處分確定後五年內三犯上開施用第一級毒品犯行，依法即
    應予以論罪科刑，故核被告所為，係犯毒品危害防制條例第十條第一項施用第一
    級毒品罪。被告先後多次施用第一級毒品海洛因之犯行，時間緊接，反覆為之，
    所犯又係同一罪名之罪，顯係基於概括犯意為之，應依連續犯規定論以一罪，並
    加重其刑。至被告多次持有第一級毒品犯行，亦係基於概括之犯意反覆為之，本
    亦應以連續持有論，惟其持有後進而施用，其持有之低度行為均應被施用之高度
    行為所吸收，不另論其持有毒品罪。公訴人雖僅就被告於九十一年十二月九日笣
    同年月十日之施用海洛因犯行起訴，移送併案審理部分，即九十二年度毒偵字第
    一九○號、第三二一七號部分之施用第一級毒品犯行均未據起訴，惟與已起訴之
    犯罪事實有連續犯之裁判上一罪關係，檢察官就犯罪事實一部起訴者，依刑事訴
    訟法第二百六十七條規定，其效力及於全部，本院自屬有權一併審理，併此敘明
    。審酌被告於毒品危害防制條例施行後復因施用毒品，經勒戒、觀察及強制戒治
    ，由檢察官為不起訴處分確定後，仍未戒絕毒品，再犯相同之罪，顯見其戒毒悔
    改之意，有再入監矯治必要，並念其施用毒品乃自戕一己之身體健康，尚未害及
    他人，且其犯後已坦承犯行，態度良好等一切情狀，量處如主文所示之刑。
據上論斷，應依刑事訴訟法第二百九十九條第一項前段，毒品危害防制條例第十條第
一項、第二十三條第二項，刑法第十一條前段、第五十六條，判決如主文。
本案經檢察官陳永章到庭執行職務。
中      華      民      國      九十二      年      六    月    三十    日
                                  臺灣高雄地方法院刑事庭
                                      法  官    涂裕洪
右正本證明與原本無異。
如不服本判決，應於判決送達後十日內，向本院提出上訴狀。
                                      書記官    賴佳慧
中    華    民    國      九十二     年      七     月      二      日
附錄本判決論罪法條：
毒品危害防制條例第十條第一項：
  施用第一級毒品者，處六月以上五年以下有期徒刑。


司法院資訊處製作；財團法人民間司法改革基金會備份。
